【裁判字號】    95,訴,2164
【裁判日期】    950823
【裁判案由】    毒品危害防制條例
【裁判全文】
臺灣板橋地方法院刑事判決              95年度訴字第2164號
公  訴  人  臺灣板橋地方法院檢察署檢察官
被      告  甲○○
上列被告因毒品危害防制條例案件，經檢察官提起公訴（95年度
毒偵字第4178號），被告於準備程序中就被訴事實為有罪之陳述
，經法官告知簡式審判程序之旨，並聽取公訴人及被告之意見後
，依刑事訴訟法第二百七十三條之一第一項規定，裁定由受命法
官進行簡式審判程序，本院判決如下：
    主  文
甲○○連續施用第一級毒品，累犯，處有期徒刑捌月。
扣案之海洛因伍小包（合計毛重壹點壹陸公克、驗餘淨重零點零
玖公克）均沒收銷燬。
    事  實
一、甲○○前於民國九十三年二月二十七日，因施用毒品案件，
    經本院以93年訴字第107 號判處有期徒刑八月，九十三年三
    月二十五日判決確定，再因贓物、施用毒品案件，分別經本
    院以九十三年度簡字第二０五五號、九十三年訴字第一二六
    一號各判處有期徒刑三月、一年確定，嗣經本院以九十三年
    聲字第二五二五號裁定定應執行有期徒刑一年一月，與前開
    毒品案接續執行，於九十四年十月四日縮短刑期假釋出獄，
    假釋期間付保護管束，於九十四年十二月十七日保護管束期
    滿，未經撤銷假釋，徒刑視為執行完畢。其前因施用毒品案
    件，經送觀察、勒戒後，認有繼續施用毒品之傾向，經依本
    院九十一年度毒聲字第一八四二號裁定令入戒治處所施以強
    制戒治，嗣經本院以九十一年毒聲字第四００四號裁定停止
    戒治，於九十一年十二月二日釋放出所，停止戒治期間所付
    保護管束，於九十二年六月六日保護管束期滿，強制戒治執
    行完畢，經本署檢察官於九十二年八月十二日，以九十二年
    度戒毒偵字第二四０號為不起訴處分確定。詎甲○○仍未戒
    除毒癮，猶於上開強制戒執行完畢釋放後五年內，復基於施
    用第一級毒品之概括犯意，自九十三年十一月十一日（上開
    本院九十三年度訴字第一二六一號判決日之翌日）起至九十
    五年四月二十二日上午七時許止，連續在臺北縣新莊市○○
    路二０八號八樓其住處內，將第一級毒品海洛因摻水置入針
    筒施打於靜脈之方式施用第一級毒品海洛因多次，為警於九
    十五年四月二十二日上午十時四十五分許，在臺北市○○○
    路與延平北路口當場查獲，並扣得其所有第一級毒品海洛因
    五小包（毛重一點一六公克、驗餘淨重共約０點０九公克）
    。
二、案經臺北市政府警察局大同分局報告臺灣士林地方法院檢察
    署呈請臺灣高等法院檢察署檢察長令轉臺灣板橋地方法院檢
    察署檢察官偵查起訴。被告於準備程序中就被訴事實為有罪
    之陳述，經法官告知簡式審判程序之旨，並聽取公訴人及被
    告之意見後，依刑事訴訟法第二百七十三條之一第一項規定
    ，裁定由受命法官以獨任進行簡式審判程序。
    理  由
一、訊據被告對於上揭事實坦承不諱，被告查獲時所採尿液警檢
    驗結果，呈海洛因之陽性反應，此有臺灣檢驗科技股份有限
    公司濫用藥物檢驗報告一紙在卷可稽。且有海洛因五小包扣
    案足資佐證，該海洛因五小包經鑑驗結果，確為第一級毒品
    海洛因，此有法務部調查局九十五年五月二十五日調科壹字
    第040004349 號鑑定通知書一紙附卷可按，被告係於強制戒
    治執行完畢後，五年內在犯本件，亦有台灣高等法院被告前
    案紀錄表一件在卷可憑，本件事證明確，被告犯行堪以認定
    。
二、按被告犯罪後，刑法第三十三條、第四十七條、第五十六條
    有關主刑種類、累犯、連續犯之規定，業於九十四年二月二
    日經修正公布，並自九十五年七月一日起生效施行；另刑法
    施行法第一之一條有關罰金刑提高之規定，亦於九十五年六
    月十四日經修正公布，並自九十五年七月一日起生效施行，
    經本院比較修正前後之規定，以修正前刑法第三十三條、第
    五十六條、罰金罰鍰提高標準條例第二條之規定，為有利於
    被告，應依刑法第二條第一項前段之規定，從修正前刑法第
    三十三條、第五十六條之規定處斷。
三、核被告甲○○所為，係犯毒品危害防制條例第十條第一項之
    施用第一級毒品罪，被告多次施用第一級毒品之犯行，時間
    緊接，手法相同，觸犯構成要件同一之罪名，顯係基於概括
    犯意反覆為之，應依修正前刑法第五十六條規定論以連續犯
    。又被告如犯罪事實欄所述之犯罪、科刑及徒刑執行情形，
    有台灣高等法院被告前案紀錄表一份附卷可稽，其於有期徒
    刑執行完畢後，五年以內再犯本件有期徒刑以上之罪，為累
    犯，應依修正前刑法第四十七條加重其刑。爰審酌被告犯罪
    之動機、目的、手段、所生危害、犯罪後態度等一切情狀，
    處如主文所示之刑，併諭知易科罰金之折算標準，以資懲儆
    。扣案之第一級毒品海洛因五小包，應依毒品危害防制條例
    第十八條第一項前段規定宣告沒收並諭知銷燬。
據上論斷，應依刑事訴訟法第二百七十三條之一第一項、第二百
九十九條第一項前段，毒品危害防制條例第十條第一項、第十八
條第一項前段，刑法第二條第一項前段、第十一條、修正前刑法
第五十六條、修正前第四十七條，判決如主文。
本案經檢察官陳鴻濤到庭執行職務。
中    華    民    國    95    年    8     月    23    日
                  刑事第七庭    法  官    胡堅勤
以上正本證明與原本無異
如不服本判決應於送達後10日內向本院提出上訴狀
                                書記官    梁宜庭
中    華    民    國    95    年    8     月    23  日
附錄本案論罪科刑法條全文：
毒品危害防制條例第10條第1項
施用第1級毒品者，處6月以上5年以下有期徒刑。


司法院資訊處製作；財團法人民間司法改革基金會備份。
